Inventaris van het archief van prof. dr. J. van Baal [levensjaren 1909-1992], 1934-1988
Nationaal Archief, Den Haag
Collectie 385 J. van Baal
Baal, van
1934-1988
C22024
5.50 meter; 168 inventarisnummers.
Normale geschreven, getypte en gedrukte documenten, geen bijzondere handschriften.
Nationaal Archief, Den Haag
Baal, J.
Het archief van prof. dr. J. van Baal over de jaren 1934-1988, bestaat uit stukken betreffende zijn aanstelling als bestuursambtenaar op Nieuw-Guinea en in Nederlands-Indië, zijn velen nevenfuncties, en bescheiden aangaande zijn hoogleraarschap in de culturele antropologie. De stukken bestaan o.a. dossiers, correspondentie, statistische en etnografische aantekeningen, rapportages, verslagen, nota's en krantenknipsels.
Archiefvorming
Geschiedenis van het archiefbeheer
De verwerving van het archief
Het archief is door schenking verworven.
2.21
Aanwijzingen voor de gebruiker
Openbaarheidsbeperkingen
Volledig openbaar.
Materiële beperkingen
Aanvraaginstructie
Openbare archiefstukken kunnen online worden aangevraagd en gereserveerd. U kunt dit ook via de terminals in de studiezaal van het Nationaal Archief doen. Om te kunnen reserveren dient u de volgende stappen te volgen:
U maakt een profiel aan op www.gahetna.nl, en logt vervolgens in
Via de archiefinventaris (alleen de beschrijvingen met rode nummers) selecteert u het gewenste archiefstuk door op de knop 'Reserveren' te klikken
In het volgende scherm geeft u aan op welke dag u het archiefstuk wilt inzien
Indien u zich bevindt in de studiezaal en een tafelnummer heeft ontvangen kunt u dit nummer vermelden. Als u geen tafelnummer heeft kunt u tafelnummer 777 laten staan
Vervolgens bevestigt u uw reservering door deze te versturen.
Verwant materiaal
Beschikbaarheid van kopieën
Beschrijving van de series en archiefbestanddelen
- EERSTE DEEL: STUKKEN, OVERGEDRAGEN IN 1985., A
  - Bestuursambtenaar op Nieuw-Guinea. 1936-1938., I.
    - Dossier "Burgerlijke stand van het Frederik Hendrik Eiland", briefwisseling betreffende een demografisch en etnografisch onderzoek in de kampongs van dit eiland, met statistieken., 1937-1949; 1
    - Exemplaren van bevolkingsregisters, opgemaakt ca. 1935, in Marind Alim, deel III en IV., 2-3
      - Deel III: Kampong Samoeting., 2
      - Deel IV: Kampong Jamboeti (Nawari, Boeti en Jewali)., 3
    - Dossiers, houdende statistische en etnografische aantekeningen naar aanleiding van de bevolkingsregistratie en de resultaten van een burgerlijke stand in Zuid-Nieuw-Guinea., Z.j; 4-10
      - "Boek I: Kampong Saror"., 4
      - "Boek II: Kampong Okaba, Alahoe, Mewi, Makalin, Iwool, Doefiniraaf, Wambi, Hiboom en Kobing, Joured, Elemberne, Sangassee en Alatepë., 5
      - "Boek IV: Kampong Sepadem, Jobar, Jamboeti, Oeroem, Nohotief, Jatoem, Bahor, Wendoe, Matara"., 6
      - "Boek V: Kampong Boha, Kapeface. Kolam"., 7
      - "Boek V: Kampong Mezak, Moeting, Wan, Welö., 8
      - "Boek VI: Kampong Karafoe, Kari, Kawa-silis, Wajave, Ajoesa, Dimarse, Jahave, Senam, Bad"., 9
      - "Kampong Manggis"., 10
    - "Etnografische notities over de bevolking der Boven Bian". Handschrift van een artikel in een geografisch tijdschrift., Z.j. (na. 1939); 11
  - Bestuursambtenaar in Nederlandsch-Indië. 1945-1950., II.
    - "Nota ethnographisch en taalkundig onderzoek". Concept., 6 november 1945; 12
    - Stukken betreffende zijn werkzaamheden als assistent-resident van Lombok, met daaraan voorafgaande gegevens., 1945-1949; 13-21
      - Rapporten van M. Boon en Van Baal over Bali. 1947-1949, 13
      - Republikeinse pamfletten, met afschriften van vlugschriften, een vertaling van een verhandeling over volksonderwijs en van brieven van Ide Anak Agoeng Gde Agoeng. 1947 en z.j, 14
      - Stukken betreffende een onderzoek naar de gebeurtenissen naar aanleiding van berichten van een muiterij op Soembawa in april 1942. 1947, 15
      - Korte nota over de bevolkingstoename van Lombok. Z.j, 16
      - "Rapport Oogstmislukking in Zuid-Lombok 1949". 20 mei 1949, 17
      - Nota's over de bezetting van het bestuur van Lombok en de vorming van de Lombokraad. 1948, 18
      - Teksten van openbare redevoeringen. 1948-1949, 19
      - Stukken betreffende bezwaren van Van Baal tegen de politieke ontwikkelingen in Lombok, zijn ontslag en de overdracht van zijn bestuur, met politieke rapportage. 1949, 20
      - Ingekomen rapporten en verslagen over Lombok, met schriften, houdende eigenhandige aantekeningen in het Maleis. 1945-1949, 21
    - Stukken betreffende een voordracht van Van Baal over "National movement and the problem of acculturation" in het zevende Pacific Science Congress, met verslag van Van Baal over het congres., 1949-1950; 22
    - Teksten van tijdschriftpublicaties., 1949-1950; 23
    - Stukken betreffende een rapport van Van Baal namens de Brigade voor het Koninkrijk der Nederlanden over Atjeh, met doorslag van een brief aan Nooteboom over de wenselijkheid van een rondetafelconferentie., 1949; 24
    - Ingekomen brieven naar aanleiding van de aanbieding van een hoogleraarstoel in de culturele antropologie aan de Vrije Universiteit aan Van Baal., 1950; 25
  - Hoogleraar in de culturele antropologie. 1958-heden., III.
    - "Onuitgegeven voordrachten en colleges"., 1961-1981; 26-31
      - Stukken betreffende artikelen en redevoeringen op het gebied van antropologie. 1961-1981, 26
      - Stukken betreffende artikelen en redevoeringen op het gebied van ontwikkelingshulp. 1964-1972, 27
      - Syllabi van colleges over ethiek en godsdienstwetenschap. 1974-1975 en z.j, 28
      - Rapporten en redevoeringen over onderwijs- en universitaire aangelegenheden. 1961-1976, 29
      - Redevoeringen en interviews over zijn ervaringen als bestuursambtenaar in Nederlandsch-Indië en over Nieuw-Guinea. 1973-1981 en z.j, 30
      - Correspondentie met de directeur van het Centrum voor Onderzoek van Maatschappelijke Tegenstellingen in Leiden over ontwikkelingen in Mohammedaanse landen. 1981, 31
    - Briefwisseling., 1963-1969; 32-47
      - A - "Afrika"., 32
      - A1 - B., 33
      - J.M. Baijens i.v.m. een radio-alfabetiseringsproject in Ethiopië., 34
      - C-G., 35
      - Guiart: Centre documentaire pour l'Océanie., 36
      - H-J., 37
      - K., 38
      - L-M., 39
      - N-No., 40
      - Nederlandse Sociologische Vereniging., 41
      - Ne-No., 42
      - N.U.F.F.I.C., 43
      - O-P., 44
      - Q-U., 45
      - V-Z., 46
      - Stichting Wetenschappelijk Onderzoek in Nederlands Nieuw-Guinea en Stichting Wetenschappelijk Onderzoek in de Tropen., 47
    - "De Begwa, Kuni en Eiwa van het Lake Murray gebied". Manuscript van J.W. van Nieuwenhuijsen en C.H. van Nieuwenhuijsen-Riedeman, met correspondentie en bijlagen., 1965-1967; 48
    - Stukken betreffende het Centrum voor de Studie van het Onderwijs in veranderende maatschappijen., 1962-1972; 49-50
      - Stukken betreffende de oprichting. 1962, 49
      - Correspondentie van Van Baal als lid van de Commissie van toezicht over interne organisatorische aangelegenheden, het verloop van onderzoeksprojecten en interne conflicten. 1963-1972, 50
    - Stukken betreffende een reis naar Nigeria en Tanzania in opdracht van de Directie Internationale Technische Hulp van het ministerie van Buitenlandse Zaken., 1964; 51
    - Stukken betreffende verzoekschriften aan de Nederlandse regering met betrekking tot de status van Nieuw-Guinea., 1968-1974; 52
    - Stukken betreffende universitaire leergangen over de problematiek der ontwikkelingslanden aan de universiteit van Utrecht in het kader van het N.U.F.F.I.C., 1966-1967; 53
    - Briefwisseling met pater J. Verschueren M.S.C., 1962-1967; 54
      Een deel van die briefwisseling bevindt zich in het Koninklijk Instituut voor de Tropen.
    - Stukken betreffende de ontslagaanvrage van Van Baal als hoogleraal culturele antropologie na de bezetting van het instituut., 1972-1973; 55
- TWEEDE DEEL: STUKKEN OVERGEDRAGEN IN 1988., B
  - STUKKEN BETREFFENDE NIEUW-GUINEA., I.
    - Oude, als retroacta gebgruikte rapporten., A.
      - Schoolschrift, houdende Nederlandsch-Indische kranteknipsels over Nieuw-Guinea., 1934-1935; 54A
      - Ingekomen doorslagen van rapporten over beleidsbeslissingen ten aanzien van Nieuw-Guinea., 1945-1949; 55A
      - Ingekomen rapporten over besprekingen van de kwestie Nieuw-Guinea in de Rondetafelconferentie., 1949; 56
      - Stukken betreffende de eerste ministersconferentie van de Nederlands-Indonesische Unie., Februari-april 1950; 57
      - Stukken betreffende het Indonesisch rapport voor de Nieuw-Guinea Commissie en daarbij behorende aantekeningen., 1950; 58
      - Verslag van de studiecommissie Nieuw-Guinea, bestemd voor het Naderlandsch-Indische gouvernement., 1949; 59
    - Briefwisseling., B.
      Deze briefwisseling is oorspronkelijk op jaar en daarna alfabetisch op afzender en/of onderwerp geordend geweest. Ze raakte daarna door elkaar. Enkele stukken, betrekking hebbend op gelijkaardige onderwerpen, zijn later samengevoegd en soms zijn er afzonderlijke dossiers gevormd. Zie hiervoor de beschrijvingen in hoofdstuk C van deze lijst.
      - Briefwisseling, op jaar geordend., 60-73
        - 1950-1951, 60
        - 1952, 61
        - 1953, 62-63
          - Deel 1, 62
          - Deel 2, 63
        - 1933. Genummerd., 64
        - 1954, 65-66
          - Deel 1, 65
          - Deel 2, 66
        - 1955, 67
        - geagendeerde stukken, met agenda. 1956, 68
        - 1956, 69-70
          - Deel 1, 69
          - Deel 2, 70
        - 1957, 71
        - 1958-1960, 72
        - 1960-1964, 73
      - Briefwisseling met J.W. Meyer Ranneft., 1950-1968; 74
    - Stukken betreffende internationale contacten., C.
      Zie ook lijstnummer 138.
      - Rapporten, bestemd voor de Nederlands-Indonesische Gemengde Commissie inzake Nieuw-Guinea., 1950; 75
      - Ingekomen rapporten naar aanleiding van Hearings van de Gemengde Commissie., 1950; 76
      - Stukken betreffende resoluties van de Algemene Vergadering van de Verenigde Naties ten aanzien van de rapportage van Nederland over Nieuw-Guinea., 1950; 77
      - Stukken betreffende de rapportage ten behoeve van het International Labour Office van de Verenigde Naties over de sociale situatie in Nieuw-Guinea., 1951; 78
      - Stukken betreffende Van Baal als lid van de Speciale V.N.-Commissie van Onderzoek inzake niet-zelfbestuurde gebieden., 1951-1952; 79
      - Stukken betreffende de rapportage van Nederland aan de Speciale V.N.-commissie van Onderzoek inzake niet-zelfbestuurde gebieden over Nieuw-Guinea., 1951-1952; 80
      - Stukken betreffende de Nieuw-Guinea Conferentie tussen Nederland en Indonesië., 1950; 81
      - Diverse rapporten over het Nederlandse beleid ten aanzien van Nieuw-Guinea op internationaal gebied., 1952; 82
      - Stukken betreffende de instelling van de Zuid-Pacific Commissie., 1951; 83
      - Ingekomen rapporten van ontwikkelingsprojecten van de Zuid-Pacific Commissie., 1951-1952; 84
      - Stukken betreffende vergaderingen van de Zuid-Pacific Commissie en van het Urbanisatie-adviescomitè., 1953-1961; 85
      - Ingekomen rapporten over het Indonesische standpunt ten aanzien van Nieuw-Guinea, zoals uiteengezet voor de Gemengde Commissie en tijdens de Nieuw-Guinea Conferentie., 1950-1951; 86
      - Rapporten bestend voor de Zuid-Pacific Commissie over ontwikkeling en onderwijs in Nieuw-Guinea., 1950-1958; 87
    - Stukken betreffende binnenlandse bestuursaangelegenheden., D.
      - Ingekomen rapporten over republikeinse aanhangers in Nieuw-Guinea., 1950; 88
      - Stukken betreffende het Kantoor voor Bevolkingszaken: de organisatie, het onderzoek en de binnengekomen rapporten., 1951-1952; 89
      - Stukken betreffende zittingen van de Raad voor Volksopvoeding, 1951-1952; 90
      - Teksten van artikelen, redevoeringen en radiocauserieën., 1950-1958; 91
      - Stukken betreffende contacten met de Stichting Oost en West en de Stichting Nationaal Nieuw Guinea Comitè., 1951-1953; 92
      - Ingekomen rapport van de dienst voor Economische en Technische aangelegenheden over schade aan ladingen van vanuit Nederland getransporteerde goederen., 17 augustus 1951; 93
      - Formatiestaat van de Natuurwetenschappelijke Dienst Nieuw-Guinea., 1951; 94
      - Ingekomen Overzicht over [...] de politiek-sociale bewegingen onder de Indische Nederlanders in Nieuw Guinea, met gegevens van het Nieuw Guinea Verbond over 1950-1952, door W.G. Eybergen en E.G. Cramer., 1953; 95
      - Ingekomen rapporten van het Christelijk Nationaal Vakverbond over de ontwikkeling van Nieuw-Guinea en de mogelijkheden tot oprichting van een vakbond aldaar., 1953; 96
      - Verslag van J.R. Meyer Ranneft, controleur van de Wisselmeren, van zijn tocht naar de Baliem., 1952; 97
      - Stukken betreffende de Raad van de Zending van de Nederlandse Hervormde Kerk., 1952-1955; 98
      - Nota van Van Baal aan het Ministerie voor Uniezaken en Overzeese Rijksdelen over de ontwikkeling van Nieuw-Guinea, met Bijlagen., 1952; 99
      - Brochures over Nieuw-Guinea., 1938-1958; 100
      - Stukken betreffende zijn benoeming als gouverneur van Nieuw-Guinea en zijn ambtsaanvaarding., 1952-1953; 101
      - Exemplaren van een feestprogramma, aangeboden aan de zusters van de R.K. Missie in Nieuw-Guinea bij gelegenheid van hun 25-jarig verblijf., 1953; 102
      - Stukken betreffende onderwijsaangelegenheden., 1950-1955; 103
      - Stukken betreffende vergaderingen van de Raad van Diensthoofden., 1953-1957; 104-107
        - 1953-1954, 104
        - 1955, 105
        - 1956, 106
        - 1957, 107
      - Stukken betreffende kleine agrarische projecten en activiteiten van de Nieuw Guinea Maatschappij., 1953; 108
      - Rapporten over coöperatieve verenigingen., 1952; 109
      - Ingekomen rapporten van D. Gerritsen over ontwikkeling van de economische mogelijkheden in Nabirè en omgeving., 4 april 1953; 110
      - Stukken betreffende zijn lidmaatschap van de Raad van Toezicht op het Nimboran Ontwikkelingsproject en zijn rapportage hierover., 1952; 111
      - Ingekomen Rapport van de commissie van advies inzake de agrarische ontwikkelingsmogelijkheden in Nieuw-Guinea., 1952; 112
      - Stukken betreffende antropologische en demografische onderzoekingen onder de Marind Anim (o.a. project S18 van de Zuid-Pacific Commissie)., 1952-1955; 113
      - Programma van het bezoek van de gouverneur aan Manokwari., Juli 1953; 114
      - Antropologische rapporten over het Humboldtbaai-gebied, de Grote Vallei, Juferi en Asè., 1939-1951; 115
      - Doorslagen van oprichtingsstukken van de Nieuw Guinea Ontwikkelingsraad., 1953; 116
      - Stukken betreffende het bezoek van een parlementaire missie aan Nieuw-Guinea., 1953; 117
      - Kranteartikelen over het vliegtuigongeluk van de K.L.M. superconstellation "Neutron", met nota van Van Baal over de berichtgeving., 1957; 118
      - Stukken betreffende activiteiten van vertegenwoordigers van de Zuid-Molukse Republiek in Nieuw-Guinea., 1953; 119
      - Algemene beleidsnota's over Nieuw-Guinea, met overzicht van uitspraken van de Nederlandse regering., 1956; 120
      - Doorslagen van nota's over Indonesische activiteiten in Nieuw-Guinea., 1952; 121
      - Exemplaren van De pionier, orgaan van het Alliance Zendings-centrum "Parousia" in Naarden., 1955-1956; 122
      - Stukken, ontvangen bij gelegenheid van de opening van de pijpleiding van de Nieuw Guinee Petroleum Maatschappij in Moetoeri., Z.j; 123
      - Circulaire van Van Baal aan de bestuursambtenaren over de bevolkingspolitiek in Nieuw-Guinea., 14 mei 1954; 124
      - Werkplan Nieuw Guinea over 1954-1956 en Bijstelling Werkplan Nieuw Guinea., 1954-1955; 125
      - Stukken betreffende de beraadslagingen over de begroting voor 1956 ten aanzien van Nieuw-Guinea., 1955-1956; 126
      - Ingekomen nota's van H.Th. Hoffmann, "betreffende de verhouding tot Indonesië, alsmede inzake Nieuw-Guinea" en van Pieters naar aanleiding van het rapport van de dr. Wiardi Beckman Stichting., 1957; 127
      - Stukken betreffende de herziening van de bewindsregeling over Nieuw-Guinea., 1957; 128
      - Stukken betreffende zijn aftreden als gouverneur., 1957-1958; 129
      - "Diverse min of meer belangrijke stukken"., 1958; 130
      - Verzamelde kranteartikelen over land en volk en het binnenlands bestuur van Nieuw-Guinea., 1952-1958; 131
    - Stukken betreffende Nieuw-Guinea en internationale ontwikkelingshulp na zijn terugkeer in Nederland., E.
      - Stukken betreffende een onderzoek van de Nederlandse regering naar schending van het briefgeheim door Nieuwguinese gouvernementsambtenaren., 1960; 132
      - Ingekomen kaart met handtekeningen van leden van de Nieuw-Guinearaad, met doorslag van een bedankbrief., 1960; 133
      - Kranteartikelen over het Nederlands-Indonesisch conflict inzake Nieuw-Guinea., 1950-1979; 134-136
        - 1950-1962, 134
        - 1962-1969, 135
        - 1969-1978, 136
      - Stukken betreffende een internationale congres voor antropologisch onderzoek in Nieuw-Guinea, georganiseerd door het Koninklijk Instituut voor de Tropen., 1960; 137
      - UNESCO-rapporten over The use of vernacular languages in education, met concepten van interventies van Van Baal., 1951; 138
      - Stukken betreffende congressen van de Verenigde Naties inzake ontwikkelingshulp en alfabetiseringsbestrijding., 1961-1966; 139
      - Briefwisseling met T.F. Power, executive secretary van de Fund for the development of West Irian (FUNDWI)., 1968-1969; 140
      - Briefwisseling met ir. W. Schermerhorn over de toepassing van luchtkartering in ontwikkelingsgebieden., 1963; 141
      - Stukken betreffende contacten met papoeabewegingen en West-Irian., 1960-1988; 142-154
        - Kranteartikelen over West-Irian. 1967-1987, 142
        - Ingekomen verslagen en brieven van zendingsorganisaties in West-Irian. 1980-1986, 143
        - Exemplaren van de tijdschriften Suara Melanesia Barat (Papua National Front), Bulletin pengadilan Irianbarat, Serikat, Tifa Irian, Duta Kita, Fadjar Melanesia. 1965-1984, 144
        - Circulaires van de Stichting "Door de eeuwen trouw" en het Comitè Zelfbeschikking Nieuw-Guinea. 1963-1980, 145
        - Ingekomen circulaires en tijdschriften van de vereniging van Papoeajongeren "Kobe Oser". 1960-1968, 146
        - Exemplaren van West Papua Courier, uitgegeven door de Nationale Bevrijdingsraad van West Nieuw-Guinea. 1971-1988, 147
        - Brochures van Papua National Front, de Nationale Bevrijdingsraad van West Nieuw-Guinea, Free Papua Movement en het Vrijheidscomitè West Papua. 1960-1985, 148
        - Ingekomen circulaires van de Stichting Hulp aan Papua's in Nood. 1980-1982, 149
        - Exemplaren van het tijdschrift Suara Papua. 1965-1966, 150
        - Exemplaren van het tijdschrift Mingguan Papua. 1967, 151
        - Diverse rapporten en scripties over Nieuw-Guinea en het vraagstuk van de zelfstandigheid van Papua. 1982-1986 en z.j, 152
        - Stukken betreffende interventies van Van Baal voor de belangen van Petrus Warwar en Nicolaas Jouwe. 1964-1981, 153
        - Stukken betreffende de J.V. de Bruyn Stichting, studiefonds voor Papuase studerenden. 1982-1986, 154
      - Oude gedrukte en gefotokopieerde rapporten en verslagen over Nieuw-Guinea., 1920-1954; 155
      - Manuscript, getiteld "Cultural and historical relations between Indonesia and West New Guinea.", Z.j. (vóór 1980); 156
  - STUKKEN BETREFFENDE ANDERE AANGELEGENHEDEN., II.
    - Stukken betreffende het verkiezingsprogramma van de Antirevolutionaire Partij., 1952; 157
    - Correspondentie over etnografische aangelegenheden., 1937-1938; 158
    - Diverse benoemingsakten., 1948-1952; 159
    - Briefwisseling over zijn uittreding uit de Antirevolutionaire Partij en over zijn standpunt ten aanzien van het standpunt van deze partij over Nieuw-Guinea., 1962; 160
    - Afschriften van artikelen van F.J.R. Verhoeven over het archiefwezen en het museumwezen in Nederlandsch-Indië., Z.j; 161
    - "Mens, menselijkheid en cultuur", manuscript, bestemd voor een bundel Mens en burger., 1952; 162
    - Stukken betreffende studies over de wetenschap van de culturele antropologie, recensies en bemoeienis met de Koninklijke Akademie van Wetenschappen., 1962-1964; 163
    - Stukken betreffende diverse wetenschappelijke aangelegenheden., 1951-1963; 164
    - Huwelijk en sex-relaties: vroeger, nu, en in de toekomst, bundel, uitgegeven bij het afscheid van prof. dr. H.Th. Fischer in Utrecht, met bijdrage van Van Baal., 1971; 165
    - Papieren, behorend bij een "SGG-colloquium" over "Ethnologie im Interdisziplinärem Gespräch" in Bern, met bijdrage van Van Baal., 1980; 166